# 请教陈版 -BOT 确认的金融资产问题

提问人：拯救睡眠 时间：2021-01-14 15:00:00
陈版主，您好，
情况是这样的：公司遵循IFRS准则,公司进入商业运营,但是前几年无保底价,是否应该进行金融资产摊销?如果进行金融资产摊销,因为这几年无保底收入,则会确认金融利息收入,则会形成负数本年还本额,那么当期重分类的流动金融资产也会变成负数,是否无需对此期间的流动金融资产重分类?
非常感谢陈版，这个问题困扰我比较久了。如果有任何说的不清楚的地方，请您告知我进行补充。

回答人：chenyiwei
假设采用金融资产模式是合理的，则在金融资产尚未收回之前，需对其按实际利率法确认利息收入，但前几年无保底价，说明该项金融资产在头几年是没有收回的。在计算该金融资产的实际利率和折现值时，应考虑这一因素的影响。